臺灣桃園地方法院刑事判決　　　　　　　　　　　　　九十年度易字第二七六七號
　　公　訴　人　臺灣桃園地方法院檢察署檢察官
　　被　　　告　乙○○
右列被告因竊盜案件，經檢察官提起公訴（九十年度偵字第一八四八九號），本院判
決如左：
    主  文
乙○○攜帶兇器竊盜，累犯，處有期徒刑柒月。扣案之老虎鉗子壹把沒收。
    事  實
一、乙○○曾分別因違反肅清煙毒條例案件，經臺灣高等法院於民國八十四年八月三
    十一日以八十四年度上訴字第三五六五號判決，及本院於八十四年八月三日以八
    十四年度訴字第五七六號判決，各判處有期徒刑一年及一年六月，分於八十四年
    八月三十一日、八十四年八月二十四日確定，前揭二罪刑並經臺灣高等法院於八
    十五年四月二十三日，以八十五年聲字第五八四號裁定應執行有期徒刑二年三月
    ，於八十五年三月二十六日入監執行，而於八十六年五月七日假釋付保護管束，
    至八十七年四月十五日假釋期滿，未經撤銷假釋，以已執行論。詎不知悔改，其
  竟於九十年十月二十九日下午四時二十分許，在桃園縣八德市○○路三０號三商
    行八德分公司（下稱「三商百貨八德店」）內，欲購買該店販售之長褲一條，因
    身上攜帶的錢不夠，要求櫃臺小姐打折出售未果，憤而於離開該店約十分鐘後，
    基於為自己不法之意圖，自其所騎乘之機車行李箱內取得客觀上可為兇器之老虎
    鉗子乙把，置於其穿著之外衣口袋中攜入店內，取得前欲購買之長褲（價值約新
    台幣—下同—七百元），先佯為試穿需要而將該長褲持入該店試衣間內，復以所
    持老虎鉗子將該長褲之防盜硬標剪斷，意欲避開該店門口防盜安全系統之檢查而
    竊取之。嗣乙○○竊得前開長褲後將之持於手中意欲離去，甫踏出該店門口時，
    即為該店副店長甲○○發現並將之攔下，而報警查獲，並扣得老虎鉗子乙把。
二、案經桃園縣警察局八德分局報請臺灣桃園地方法院檢察署檢察官偵查起訴。
    理  由
一、訊據被告乙○○對其於右揭時地竊取長褲之事實，固於警詢、偵查中及本院審理
    中坦承不諱，惟辯稱：扣案老虎鉗子係其置於機車行李箱內之工具，並非兇器，
    其未剪掉云云。經查：右揭時、地犯罪事實，除據被告為前開自白外，並經證人
    即三商百貨八德店副店長甲○○於警詢中證述：「‧‧‧由於該竊嫌（按指被告
    ）行跡詭異，當他進入試衣間時，我即悄悄在試衣間門外偷聽裡面有何聲音，我
    聽到物品被剪斷之聲音，不久公司釘在褲子上之防盜硬標之鋼針由試衣間內滾出
    ，該竊嫌亦自試衣間內走出，竊嫌手提物品走出百貨公司門外，我見可疑才上前
    詢問，‧‧‧但竊嫌聽到我叫他，即加快腳步向前走，我亦向前跟去，我又開口
    叫他先生等一下，該竊嫌即將提在手上之物品丟給我，並快速向前跑‧‧‧」等
    語屬實，並有贓物領據、被告竊得之長褲照片乙幀在卷足憑，及被告持以剪斷該
    長褲防盜硬標之老虎鉗子乙把扣案可佐，足認被告自白部分顯與事實相符，另其
    前開辯詞，顯屬事後卸責之詞，委不足採。是本件事證明確，被告犯行堪以認定
    ，應予依法論科。
二、查刑法第三百二十一條第一項第三款之攜帶兇器竊盜罪，所謂兇器之種類並無限
    制，凡客觀上足對人之生命、身體、安全構成威脅，具有危險性之兇器均屬之，
    且只須行竊時攜帶此種具有危險性之兇器為已足，並不以攜帶之初有行兇之意圖
    為必要。復經本院檢視扣案之老虎鉗子，認係金屬材質，質地堅硬，且客觀上足
    以殺傷人之生命、身體之器械，顯為具有危險性之兇器。核被告乙○○所為，係
    犯刑法第三百二十一條第一項第三款之攜帶凶器竊盜罪。又被告曾分別因違反肅
    清煙毒條例案件，經臺灣高等法院於八十四年八月三十一日以八十四年度上訴字
    第三五六五號判決，及本院於八十四年八月三日以八十四年度訴字第五七六號判
    決，各判處有期徒刑一年及一年六月，分於八十四年八月三十一日、八十四年八
    月二十四日確定，前揭二罪刑並經臺灣高等法院於八十五年四月二十三日，以八
    十五年聲字第五八四號裁定應執行有期徒刑二年三月，於八十五年三月二十六日
    入監執行，而於八十六年五月七日假釋付保護管束，至八十七年四月十五日假釋
    期滿，未經撤銷假釋，以已執行論等情，有臺灣桃園地方法院檢察署刑案資料查
    註紀錄表、臺灣高等法院被告全國前案紀錄表各乙份在卷可按，其於五年內再犯
    本件有期徒刑以上之罪，為累犯，應依刑法第四十七條之規定加重其刑。爰審酌
    被告犯罪動機、目的、手段、攜帶凶器行竊危害社會治安、犯罪所得財物輕微（
    僅七百元）、犯罪後坦承犯行深表悔悟等一切情狀，量處如主文所示之刑，以資
    懲儆。
三、扣案之老虎鉗子乙把，係被告所有供其犯罪所用之物，業經被告供承在卷，應依
    刑法第三十八條第一項第二款之規定宣告沒收。
據上論斷，應依刑事訴訟法第二百九十九條第一項前段，刑法第三百二十一條第一項
第三款、第四十七條、第三十八條第一項第二款，判決如主文。
本案經檢察官洪景明到庭執行職務
中      華      民      國    九十一    年      四      月      十二    日
                              臺灣桃園地方法院刑事第一庭
                              審判長法  官  吳  爭  奇
                                    法  官  范  明  達
                                    法  官  胡  芷  瑜
右正本證明與原本無異。
如不服本判決，應於判決送達後十日內向本院提出上訴狀 (應附繕本)，上訴於臺灣
高等法院。
                                    書記官  劉  晨  輝
中      華      民      國    九十一    年      四      月      十五    日
附錄論罪科刑依據之法條：
刑法第三百二十一條
犯竊盜罪而有左列情形之一者，處六月以上五年以下有期徒刑：
一、於夜間侵入住宅或有人居住之建築物、船艦或隱匿其內而犯之者。
二、毀越門扇、牆垣或其他安全設備而犯之者。
三、攜帶兇器而犯之者。
四、結夥三人以上而犯之者。
五、乘火災、水災或其他災害之際而犯之者。
六、在車站或埠頭而犯之者。
前項之未遂犯罰之。
